<!DOCTYPE html PUBLIC "-//W3C//DTD XHTML 1.0 Transitional//EN" "http://www.w3.org/TR/xhtml1/DTD/xhtml1-transitional.dtd">
<html xmlns="http://www.w3.org/1999/xhtml">
<head>
	<meta http-equiv="Content-Type" content="text/html; charset=iso-8859-1" />
	<title>Ymmärrä suomea</title>
	<style type="text/css" media="all">@import "css/styles.css";</style>
	<script type="text/javascript" src="swfobject.js"></script>
</head>
<body class="font-medium">
	<div id="main-wrapper">
		<div id="topbar"></div>
		<div id="main-menu">
			<table cellspacing="0" cellpadding="0" border="0" class="add-links"><tr>
				<td class="item"><img class="raquo" src="i/raquo.gif" alt="" height="7" width="4" /><a href="/ymmarra/index.php?moduli=sanakirja">Sanakirja</a></td>
				<td class="item"><img class="raquo" src="i/raquo.gif" alt="" height="7" width="4" /><a href="/ymmarra/index.php?moduli=verbit">Verbiluettelo</a></td>
				<td class="item"><img class="raquo" src="i/raquo.gif" alt="" height="7" width="4" /><a href="/ymmarra/index.php?moduli=kielioppi">Kielioppi</a></td>
			</tr></table>
			<table cellspacing="0" cellpadding="0" border="0"><tr>
				<td class="item"><img class="raquo" src="i/raquo.gif" alt="" height="7" width="4" /><a href="/ymmarra/index.php">Etusivu</a></td>
				<td class="item"><img class="raquo" src="i/raquo.gif" alt="" height="7" width="4" /><a href="/ymmarra/index.php?moduli=tekstit">Lukutekstit</a></td>
			</tr></table>
		</div>
		<div id="content">
			<table cellspacing="0" cellpadding="0" border="0" id="content-wrapper"><tr>
				<td>
					<div id="left-menu">
												<div class="header-verb"><span>Verbit</span></div>
						<div class="menu">
								<div class="init"><a href="/ymmarra/index.php?moduli=verbit&kirjain=a">A</a></div>
								<div class="init"><a href="/ymmarra/index.php?moduli=verbit&kirjain=e">E</a></div>
								<div class="init"><a href="/ymmarra/index.php?moduli=verbit&kirjain=h">H</a></div>
								<div class="init"><a href="/ymmarra/index.php?moduli=verbit&kirjain=i">I</a></div>
								<div class="init"><a href="/ymmarra/index.php?moduli=verbit&kirjain=j">J</a></div>
								<div class="init"><a href="/ymmarra/index.php?moduli=verbit&kirjain=k">K</a></div>
								<div class="init"><a href="/ymmarra/index.php?moduli=verbit&kirjain=l">L</a></div>
								<div class="init"><a href="/ymmarra/index.php?moduli=verbit&kirjain=m">M</a></div>
								<div class="init"><a href="/ymmarra/index.php?moduli=verbit&kirjain=n">N</a></div>
								<div class="init"><a href="/ymmarra/index.php?moduli=verbit&kirjain=o">O</a></div>
								<div class="init"><a href="/ymmarra/index.php?moduli=verbit&kirjain=p">P</a></div>
								<div class="init"><a href="/ymmarra/index.php?moduli=verbit&kirjain=r">R</a></div>
								<div class="init"><a href="/ymmarra/index.php?moduli=verbit&kirjain=s">S</a></div>
								<div class="init"><a href="/ymmarra/index.php?moduli=verbit&kirjain=t">T</a></div>
								<div class="init"><a href="/ymmarra/index.php?moduli=verbit&kirjain=u">U</a></div>
								<div class="init"><a href="/ymmarra/index.php?moduli=verbit&kirjain=v">V</a></div>
								<div class="init"><a href="/ymmarra/index.php?moduli=verbit&kirjain=y">Y</a></div>
								<div class="init"><a href="/ymmarra/index.php?moduli=verbit&kirjain=Ä">Ä</a></div>
						</div>					</div>
				</td>
				<td>
					<div id="main-content">
						<div id="path">
							<a href=".">Etusivu</a> &gt; <a href="/ymmarra/index.php?moduli=verbit&kirjain=S">S</a>						</div>
													<h1>SYÖKSYÄ</h1>
						<table cellspacing="0" cellpadding="0" border="0">
							<tr>
								<td colspan="2" style="padding-bottom:10px;"><strong>Aktiivin indikatiivi</strong></td>
							</tr>
							<tr>
								<td><pre>PREESENS                   
minä      syöksyn          
sinä      syöksyt          
hän       syöksyy          
me        syöksymme        
te        syöksytte        
he        syöksyvät        

PASSIIVI
          syöksytään       

IMPERFEKTI                 
         syöksyin          
         syöksyit          
         syöksyi           
         syöksyimme        
         syöksyitte        
         syöksyivät        

PASSIIVI
         syöksyttiin       

PERFEKTI
olen     syöksynyt         
olet     syöksynyt         
on       syöksynyt         
olemme   syöksyneet        
olette   syöksyneet        
ovat     syöksyneet        

PASSIIVI
on       syöksytty         

PLUSKVAMPERFEKTI
olin     syöksynyt         
olit     syöksynyt         
oli      syöksynyt         
olimme   syöksyneet        
olitte   syöksyneet        
olivat   syöksyneet        

PASSIIVI
oli      syöksytty         
</pre></td>
								<td>&nbsp;&nbsp;&nbsp;</td>
								<td><pre>     KIELTOMUOTO
     en        syöksy
     et        syöksy
     ei        syöksy
     emme      syöksy
     ette      syöksy
     eivät     syöksy


    ei        syöksytä

   
      en        syöksynyt
      et        syöksynyt
      ei        syöksynyt
      emme      syöksyneet
      ette      syöksyneet
      eivät     syöksyneet


     ei        syöksytty


     en      ole syöksynyt
     et      ole syöksynyt
     ei      ole syöksynyt
     emme    ole syöksyneet
     ette    ole syöksyneet
     eivät   ole syöksyneet


     ei      ole syöksytty


     en    ollut  syöksynyt
     et    ollut  syöksynyt
     ei    ollut  syöksynyt
     emme  olleet syöksyneet
     ette  olleet syöksyneet
     eivät olleet syöksyneet


     ei    ollut  syöksytty
</pre></td>
							</tr>
						</table>
						<table cellspacing="0" cellpadding="0" border="0">
							<tr>
								<td colspan="2" style="padding-bottom:10px;"><strong>Aktiivin konditionaali</strong></td>
							</tr>
							<tr>
								<td><pre>PREESENS
minä     syöksyisin        
sinä     syöksyisit        
hän      syöksyisi         
me       syöksyisimme      
te       syöksyisitte      
he       syöksyisivät      

PASSIIVI
         syöksyttäisiin    

PERFEKTI
olisin   syöksynyt         
olisit   syöksynyt         
olisi    syöksynyt         
olisimme syöksyneet        
olisitte syöksyneet        
olisivat syöksyneet        

PASSIIVI
olisi    syöksytty         
</pre></td>
								<td>&nbsp;&nbsp;&nbsp;</td>
								<td><pre> 
      en          syöksyisi
      et          syöksyisi
      ei          syöksyisi
      emme        syöksyisi
      ette        syöksyisi
      eivät       syöksyisi


       ei          syöksyttäisi


     en olisi    syöksynyt
     et olisi    syöksynyt
     ei olisi    syöksynyt
     emme olisi  syöksyneet
     ette olisi  syöksyneet
     eivät olisi syöksyneet


     ei olisi    syöksytty
</pre></td>
							</tr>
						</table>
						<table cellspacing="0" cellpadding="0" border="0">
							<tr>
								<td colspan="2" style="padding-bottom:10px;"><strong>Aktiivin potentiaali</strong></td>
							</tr>
							<tr>
								<td><pre>PREESENS
minä     syöksynen         
sinä     syöksynet         
hän      syöksynee         
me       syöksynemme       
te       syöksynette       
he       syöksynevät       

PASSIIVI
         syöksyttäneen     

PERFEKTI
lienen   syöksynyt         
lienet   syöksynyt         
lienee   syöksynyt         
lienemme syöksyneet        
lienette syöksyneet        
lienevät syöksyneet        

PASSIIVI
lienee   syöksytty         
</pre></td>
								<td>&nbsp;&nbsp;&nbsp;</td>
								<td><pre> 
     en          syöksyne
     et          syöksyne
     ei          syöksyne
     emme        syöksyne
     ette        syöksyne
     eivät       syöksyne


     ei          syöksyttäne


     en    liene syöksynyt
     et    liene syöksynyt
     ei    liene syöksynyt
     emme  liene syöksyneet
     ette  liene syöksyneet
     eivät liene syöksyneet


     ei    liene syöksytty
</pre></td>
							</tr>
						</table>
						<table cellspacing="0" cellpadding="0" border="0">
							<tr>
								<td colspan="2" style="padding-bottom:10px;"><strong>Aktiivin imperatiivi</strong></td>
							</tr>
							<tr>
								<td><pre>PREESENS

(sinä)   syöksy            
(hän)    syöksyköön        
(me)     syöksykäämme      
(te)     syöksykää         
(he)     syöksykööt        

PASSIIVI
         syöksyttäköön     

PERFEKTI

ole      syöksynyt         
olkoon   syöksynyt         
olkaamme syöksyneet        
olkaa    syöksyneet        
olkoot   syöksyneet        

PASSIIVI

olkoon   syöksytty         
</pre></td>
								<td>&nbsp;&nbsp;&nbsp;</td>
								<td><pre> 

     älä         syöksy
     älköön      syöksykö
     älkäämme    syöksykö
     älkää       syöksykö
     älkööt      syöksykö


     älköön      syöksyttäkö



     älä ole       syöksynyt
     älköön olko   syöksynyt
     älkäämme olko syöksyneet
     älkää olko    syöksyneet
     älkööt olko   syöksyneet



     älköön olko   syöksytty
</pre></td>
							</tr>
						</table>
						<table cellspacing="0" cellpadding="0" border="0">
							<tr>
								<td colspan="2" style="padding-bottom:10px;"><strong>Verbin nominaalimuodot</strong></td>
							</tr>
							<tr>
								<td><pre>I INFINITIIVI              

Lyhyempi muoto:            
         syöksyä           

Pitempi muoto:             
         syöksyäkseni      
         syöksyäksesi
         syöksyäkseen
         syöksyäksemme
         syöksyäksenne
         syöksyäkseen

III  INFINITIIVI           

inessiivi    syöksymässä   
elatiivi     syöksymästä   
illatiivi    syöksymään    
adessiivi    syöksymällä
abessiivi    syöksymättä   
instruktiivi syöksymän     
                           
Passiivi
instruktiivi syöksyttämän  
                           
                           
</pre></td>
								<td>&nbsp;&nbsp;&nbsp;</td>
								<td><pre> II INFINITIIVI

 inessiivi    syöksyessä
 instruktiivi syöksyen

 Passiivi
 inessiivi    syöksyttäessä






    IV INFINITIIVI

    nominatiivi  syöksyminen
    partitiivi   syöksymistä
  

    I PARTISIIPPI 
    aktiivi      syöksyvä
    passiivi     syöksyttävä

    II PARTISIIPPI 
    aktiivi      syöksynyt
    passiivi     syöksytty
</pre></td>
							</tr>
						</table>

					</div>
				</td>
			</tr></table>		</div>
		<div id="footer"><a href="http://www.oph.fi/"><img src="i/oph_logo_ymmarrasuomea.gif" width="157" height="35" alt="OPH" /></a></div>
	</div>
</body>
</html>
